臺灣臺北地方法院刑事判決　　　　　　　96年度易字第1856號
公　訴　人　臺灣臺北地方法院檢察署檢察官
被　　　告　乙○○
上列被告因違反著作權法案件，經檢察官提起公訴（九十六年度
偵字第一一四二七號），本院判決如下：
    主  文
乙○○明知係侵害著作財產權之光碟重製物而散布，處有期徒刑
捌月，減為有期徒刑肆月，如易科罰金，以新臺幣壹仟元折算壹
日。緩刑貳年。
扣案如附表一所示之盜版影音光碟片共陸拾肆片均沒收。
    事  實
一、乙○○於民國九十一年間，因違反公司法案件，經臺灣板橋
    地方法院以九十一年度易字第二二六三號判決判處罰金（銀
    元）二萬元，於九十二年三月四日罰金繳清執行完畢（不構
    成累犯）。
二、乙○○明知如附表一所示之「駭客任務動畫版」等影音光碟
    片，分別為美商華納兄弟娛樂公司等如附表一所示公司享有
    著作權之視聽著作（起訴書誤載該等視聽著作係財團法人電
    影及錄影著作保護基金會之著作，應予更正），未經該等公
    司之同意或授權，不得擅自重製或明知係侵害著作財產權之
    重製物而散布。乙○○於九十五年十一月間某日，在網站上
    與姓名年籍不詳之成年網友以交換影音光碟片之方式取得上
    開如附表一所示之盜版影音光碟片一批供己觀賞，因其已觀
    賞完畢上述盜版影音光碟片，不欲再行留存該等影音光碟片
    ，遂萌生營利之意圖，擬將前開盜版影音光碟片賣出，基於
    明知係侵害著作財產權之光碟重製物而散布之犯意，自九十
    六年一月上旬某日起至九十六年三月二日止，在臺北市○○
    區○○路一七二號之咖啡店，以電腦設備連線至網際網路雅
    虎奇摩拍賣網站，以其使用之「g3s9g」帳號刊登販售上開
    盜版影音光碟片之拍賣訊息，以每套（三片）新臺幣（下同
    ）五百九十九元（每片二百元）起標之價格，供不特定顧客
    競標購買而販售該等盜版影音光碟片予不特定人牟利，並提
    供其所有之「g3s9g@yahoo.com.tw」電子郵件信箱及其所有
    國泰世華商業銀行帳號第000000000000號帳戶
    ，做為與不特定顧客交易聯繫及匯款之用。經財團法人電影
    及錄影著作保護基金會在該拍賣網站上發現此情，派員於九
    十六年三月二日以七百十九元（內含運費一百二十元）之價
    格標得乙○○所販售如附表一編號第十四、十五號所示之盜
    版影音光碟片及如附表二編號第一號所示之影音光碟片，並
    於同年月五日將款項匯至乙○○所指定之前開銀行帳戶內，
    乙○○旋以宅急便方式寄發渠所購之上開影音光碟片，經鑑
    識後認如附表一編號第十四、十五號所示之影音光碟片確為
    盜版後報警處理。嗣於九十六年五月二十三日上午八時十二
    分許（起訴書誤載為十時許，應予更正），為警持本院所核
    發之九十六年度聲搜字第八六四號搜索票至臺北市○○區○
    ○街五一八巷十二號二樓（起訴書誤載為該址三樓，應予更
    正）搜索查獲，並扣得乙○○所有如附表一編號第一至十三
    號所示之盜版影音光碟片共六十二片及如附表二編號第二至
    八號所示之影音光碟片十九片。
三、案經美商華納兄弟娛樂公司、美商二十世紀福斯影片股份有
    限公司、美商新力電視影片公司等公司委由財團法人電影及
    錄影著作保護基金會訴由內政部警政署保安警察第二總隊第
    一大隊第一中隊報請臺灣臺北地方法院檢察署檢察官偵查起
    訴。
    理  由
一、上開事實，業據被告乙○○坦承不諱，核與證人即財團法人
    電影及錄影著作保護基金會調查專員甲○○證述情節相符，
    復有鑑識報告、雅虎奇摩拍賣網站列印資料、照片列印資料
    、著作權權利證明、被告所有之國泰世華銀行帳戶存摺及內
    頁影本等在卷可按，暨如附表一所示之盜版影音光碟片扣案
    可佐，是被告之任意性自白顯與事實相符。本案事證明確，
    被告犯行堪以認定，應予依法論科。
二、核被告所為，係犯著作權法第九十一條之一第三項、第二項
    之明知係侵害著作財產權之光碟重製物而散布罪，起訴書將
    法條誤載為著作權法第九十三條之一第三項、第一項，應予
    更正，本院並已於九十六年九月十七日審理時當庭告知被告
    此情，附此敘明。其意圖散布而在拍賣網站上公開陳列及持
    有之行為，均為散布之行為所吸收，不另論罪。又刑事法若
    干犯罪行為態樣，本質上原具有反覆、延續實行之特徵，立
    法時既予特別歸類，定為犯罪構成要件之行為要素，則行為
    人基於實行該罪之犯意，在密切接近之一定時間及空間內持
    續複次實行之該特定構成要件行為，倘依社會通念，於客觀
    上認為符合一個反覆、延續性之行為觀念者，於刑法評價上
    ，即應僅成立一罪，俾免有重複評價、刑度超過罪責與不法
    內涵之疑慮，例如經營、從事業務、收集、販賣、製造、散
    布等具有職業性、營業性或收集性等具有重複特質之犯罪，
    均屬包括一罪之集合犯概念。被告先後多次明知係侵害著作
    財產權之光碟重製物而散布之犯行，因係於密集期間內以相
    同之方式持續進行，未曾間斷，是此散布犯行，即具有反覆
    、延續實行之特徵，從而在行為概念上，縱有多次散布之舉
    措，仍應評價認係包括一罪之集合犯，僅論以一罪。爰審酌
    被告不尊重他人之著作財產權，擅自販售散布非法重製之盜
    版影音光碟片，其犯罪之動機、目的、手段、販賣盜版影音
    光碟片之數量不多、時間不長、扣案之盜版影音光碟片數量
    、生活狀況、智識程度，暨犯罪後坦承犯行之態度等一切情
    狀，量處如主文所示之刑，以示懲儆。又本案被告為警搜索
    查獲之時間雖為九十六年五月二十三日，然依卷內資料既無
    從證明被告於九十六年三月二日後仍有為上開犯行，其犯罪
    時間顯在九十六年四月二十四日以前，且經核並無中華民國
    九十六年罪犯減刑條例第三條所定不予減刑或該條例第五條
    所定不得減刑之情形，自應依該條例第二條第一項第三款之
    規定予以減刑，並依同條例第九條之規定諭知易科罰金之折
    算標準。末查被告前未曾因故意犯罪受有期徒刑以上刑之宣
    告，有臺灣高等法院被告前案紀錄表一份在卷足稽，其係因
    認前開交換得來之盜版影音光碟片已無保存之必要，方為本
    案犯行，因一時失慮、致罹刑典，犯罪後已坦承犯行並深表
    悔悟，本院認其經此起訴、審判之教訓後，當知所警惕，信
    無再犯之虞，本院因認前開所宣告之刑，以暫不執行為適當
    ，爰併予宣告緩刑二年，以勵自新。
三、至扣案之如附表一編號第一至十三號所示之盜版影音光碟片
    ，係被告犯著作權法第九十一條之一第三項、第二項之散布
    非法重製光碟犯罪所用之物，不問屬於犯人與否，應依著作
    權法第九十八條規定宣告沒收。另扣案之如附表一編號第十
    四、十五號所示之盜版影音光碟片，雖為告訴人之代理人財
    團法人電影及錄影著作保護基金會蒐證時向被告所購買之物
    ，然亦係被告犯著作權法第九十一條之一第三項、第二項之
    散布非法重製光碟犯罪所用之物，不問屬於犯人與否，亦應
    依著作權法第九十八條規定宣告沒收。又扣案之如附表二編
    號第一號所示「明日世界」盜版影音光碟片一片及其餘未提
    出告訴之如附表二編號第二至八號所示之影音光碟片十九片
    ，因無證據證明為權利人享有著作權之視聽著作，且與前開
    被告所犯違反著作權法之犯行無關，依法自無從宣告沒收，
    附此敘明。
據上論斷，應依刑事訴訟法第二百八十四條之一、第二百九十九
條第一項前段，著作權法第九十一條之一第三項、第二項、第九
十八條，刑法第十一條前段、第四十一條第一項前段、第七十四
條第一項第一款，中華民國九十六年罪犯減刑條例第二條第一項
第三款、第七條、第九條，判決如主文。
本案經檢察官葉雅婷到庭執行職務
中　　華　　民　　國　　96　　年　　9 　　月　　29　　日
　　　　　　　　　刑事第九庭  法　官　黃紹紘
以上正本證明與原本無異。
如不服本判決，得於判決送達後十日內，向本院提出上訴狀（應
抄附繕本）。告訴人或被害人如對於本判決不服者，應具備理由
請求檢察官上訴，其上訴期間之計算係以檢察官收受判決正本之
日期為準。
　　　　　　　　　　　　　　　書記官　陳靜君
中　　華　　民　　國　　96　　年　　10　　月　　1 　　日
附表一
┌──┬─────────┬──────┬──────┐
│編號│片名　　　        │權利人      │數量（片）  │
├──┼─────────┼──────┼──────┤
│一  │駭客任務動畫版　　│美商華納兄弟│壹片        │
│    │                  │娛樂公司    │            │
├──┼─────────┼──────┼──────┤
│二  │駭客任務二　　    │同上        │壹片        │
├──┼─────────┼──────┼──────┤
│三  │駭客任務一        │同上        │壹片        │
├──┼─────────┼──────┼──────┤
│四  │駭客任務三　　    │同上        │壹片        │
├──┼─────────┼──────┼──────┤
│五  │異形戰場　        │美商二十世紀│壹片        │
│    │                  │福斯影片股份│            │
│    │                  │有限公司    │            │
├──┼─────────┼──────┼──────┤
│六  │異形三　　        │同上        │壹片        │
├──┼─────────┼──────┼──────┤
│七  │星際之門（第一季）│美商新力電視│捌片        │
│    │                  │影片公司    │            │
├──┼─────────┼──────┼──────┤
│八  │星際之門（第二季）│同上        │捌片        │
├──┼─────────┼──────┼──────┤
│九  │星際之門（第三季）│同上        │捌片        │
├──┼─────────┼──────┼──────┤
│十  │星際之門（第四季）│同上        │捌片        │
├──┼─────────┼──────┼──────┤
│十一│星際之門（第五季）│同上        │捌片        │
├──┼─────────┼──────┼──────┤
│十二│星際之門（第六季）│同上        │捌片        │
├──┼─────────┼──────┼──────┤
│十三│星際之門（第七季）│同上        │捌片        │
├──┼─────────┼──────┼──────┤
│十四│貓女              │美商華納兄弟│壹片（告訴人│
│    │                  │娛樂公司    │代理人蒐證時│
│    │                  │            │所購買）    │
├──┼─────────┼──────┼──────┤
│十五│明天過後          │美商二十世紀│壹片（告訴人│
│    │                  │福斯影片股份│代理人蒐證時│
│    │                  │有限公司    │所購買）    │
└──┴─────────┴──────┴──────┘
附表二
┌──┬──────────────┬────────┐
│編號│片名　　　                  │數量（片）      │
├──┼──────────────┼────────┤
│一  │明日世界　　                │一片（告訴人代理│
│    │                            │人蒐證時所購買）│
├──┼──────────────┼────────┤
│二  │孔雀王　　　                │一片            │
├──┼──────────────┼────────┤
│三  │Black Magic　　　           │一片            │
├──┼──────────────┼────────┤
│四  │Appleseed　　　             │一片            │
├──┼──────────────┼────────┤
│五  │攻殼機動隊　　              │十三片          │
├──┼──────────────┼────────┤
│六  │攻殼機動隊（劇場版）　　    │一片            │
├──┼──────────────┼────────┤
│七  │攻殼機動隊－無罪　          │一片            │
├──┼──────────────┼────────┤
│八  │攻殼機動隊（本篇）　　　    │一片            │
└──┴──────────────┴────────┘
附錄本案論罪科刑所犯法條全文
著作權法第九十一條之一
擅自以移轉所有權之方法散布著作原件或其重製物而侵害他人之
著作財產權者，處三年以下有期徒刑、拘役，或科或併科新臺幣
五十萬元以下罰金。
明知係侵害著作財產權之重製物而散布或意圖散布而公開陳列或
持有者，處三年以下有期徒刑，得併科新臺幣七萬元以上七十五
萬元以下罰金。
犯前項之罪，其重製物為光碟者，處六月以上三年以下有期徒刑
，得併科新臺幣二十萬元以上二百萬元以下罰金。但違反第八十
七條第四款規定輸入之光碟，不在此限。
犯前二項之罪，經供出其物品來源，因而破獲者，得減輕其刑。
